臺灣臺中地方法院刑事判決　　　　　　　100年度易字第460號
公　訴　人　臺灣臺中地方法院檢察署檢察官
被　　　告　游政璋
上列被告因竊盜案件，經檢察官聲請簡易判決處刑（聲請案號：
99年度偵字第26658號），本院沙鹿簡易庭認不宜以簡易判決處
刑，簽由本院刑事庭改依通常程序審理，判決如下：
    主    文
游政璋攜帶兇器竊盜，處有期徒刑陸月，如易科罰金，以新臺幣
壹仟元折算壹日。扣案之一字型螺絲起子壹支沒收。
    犯罪事實
一、游政璋基於意圖為自己不法所有之竊盜犯意，於民國99年10
    月12日8時許，在臺中縣大甲鎮（現已改制為臺中市大甲區
    ○○○路287號之大甲壘球場旁，持其所有客觀上足對人之
    生命、身體、安全構成威脅，可作為兇器使用之一字型螺絲
    起子1支，以該螺絲起子撬開置於該處署名「慈暉慈善會」
    之舊衣回收箱下方開啟處，竊取該回收箱內之女用胸罩10件
    、女性內褲3件、女短袖上衣2件、女用絲襪2雙等物。得手
    後，將之攜回其臺中縣大甲鎮○○里○○路250巷21號2樓住
    處房間天花板上藏放。嗣游政璋之母吳水柳於99年10月13日
    22時30分許，在游政璋之房間天花板上方發現該批女用衣物
    ，乃報警處理而查獲，並為警扣得上開女用衣物1批及游政
    璋所有，用以竊盜所用之一字型螺絲起子1支。
二、案由臺中縣警察局（現已改制為臺中市政府警察局）大甲分
    局報請臺灣臺中地方法院檢察署檢察官聲請簡易判決處刑。
    理    由
一、證據能力：按被告以外之人（包括證人、鑑定人、告訴人、
    被害人及共同被告等）於審判外之陳述雖不符刑事訴訟法第
    159條之1至之4等4條之規定，而經當事人於審判程序同意作
    為證據，法院審酌該言詞陳述或書面陳述作成時之情況，認
    為適當者，亦得為證據；當事人、代理人或辯護人於法院調
    查證據時，知有刑事訴訟法第159條第1項不得為證據之情形
    ，而未於言詞辯論終結前聲明異議者，視為有前項之同意，
    同法第159條之5定有明文。查以下本判決引用之證人於審判
    外之言詞或書面陳述，性質上雖屬傳聞證據，惟公訴人及被
    告於本院審理時均不爭執其證據能力，且經本院審理時予以
    提示並告以要旨，經公訴人及被告表示意見，均未於言詞辯
    論終結前聲明異議，本院審認上開證據作成時之情況，應無
    違法取證或不當情事，與本案待證事實間復具有相當之關聯
    性，以之作為證據應屬適當，依刑事訴訟法第159條之5規定
    ，自有證據能力。
二、上揭犯罪事實，業據被告游政璋於警詢、偵查及本院審理時
    均坦承不諱，核與證人即「慈暉慈善會」會員吳潤富、證人
    吳水柳於警詢中所證述情節相符，並有臺中縣警察局（現已
    改制為臺中市政府警察局）大甲分局大甲派出所責付保管書
    乙份及現場照片18張在卷可稽，且有扣案之一字型螺絲起子
    1支可稽，足認被告自白與事實相符，足堪採信。綜上所述
    ，本案事證明確，被告犯行洵堪認定。
三、查刑法第321條業經總統於100年1月26日以華總一義字第100
    00015561號令公布修正，並於100年1月28施行，被告為本件
    竊盜行為時，刑法第321條第1項第3款係規定：「犯竊盜罪
    而有左列情形之一者，處6月以上、5年以下有期徒刑：三、
    攜帶兇器而犯之者。」修正後之刑法第321條第1項第3款則
    規定：「犯竊盜罪而有下列情形之一者，處6月以上、5 年
    以下有期徒刑，得併科新臺幣10萬元以下罰金：三、攜帶兇
    器而犯之者。」是被告行為後法律已有變更，應依刑法第2
    條第1項之規定，為「從舊從輕」之比較。就本件犯罪事實
    經比較新舊法結果，因修正前未規定得併科新臺幣10萬元以
    下罰金，故以修正前刑法第321條之規定較有利於被告，自
    應適用修正前刑法第321條之規定。
四、論罪科刑部分：
(一)、按刑法第321條第1項第3款之攜帶兇器竊盜罪，係以行為人
    攜帶兇器竊盜為其加重條件，此所謂兇器，其種類並無限制
    ，凡客觀上足對人之生命、身體、安全構成威脅，具有危險
    性之兇器均屬之，且祇須行竊時攜帶此種具有危險性之兇器
    為已足，並不以攜帶之初有行兇之意圖為必要（最高法院79
    年臺上字第5253號判例意旨參照）。被告游政璋於本院審理
    時供稱，其係以扣案之一字型螺絲起子撬開舊衣回收箱等語
    明確（見本院100年4月22日審判筆錄第2頁），是被告竊盜
    時有攜帶使用螺絲起子，而該螺絲起子係金屬材質，質地甚
    堅，足對人之生命、身體、安全構成威脅，堪認客觀上具危
    險性，應屬兇器無訛。是核被告所為，係犯刑法第321條第1
    項第3款攜帶兇器竊盜罪。至簡易判決處刑聲請書認被告所
    為係犯刑法第320條第1項之普通竊盜罪，業經蒞庭檢察官於
    100年2月17日以補充理由書更正起訴法條為刑法第321條第1
    項第3款，本院並已於審理期日當庭更正告知被告涉犯罪名
    之程序（見本院100年4月22日審判筆錄），併此敘明。
(二)、爰審酌被告前已有多次竊盜犯行（未構成累犯），有臺灣高
    等法院被告前案紀錄表乙份在卷可參，正值青壯年，仍不思
    循正途賺取財物，隨意竊取他人物品，獲取不法之利益，惡
    性非輕，惟考其被告所竊物品之價值，對被害人造成損害之
    程度非鉅，犯後坦承犯行，尚有悔意，及其犯罪動機、目的
    等一切情狀，量處如主文所示之刑，並諭知易科罰金折算標
    準，以示懲儆。
(三)、沒收部分：扣案之一字型螺絲起子1支，為被告所有，供其
    為本件竊盜犯行之用，業據被告陳明在卷，已如前述，應依
    刑法第38條第1項第2款之規定予以宣告沒收。
據上論斷，應依刑事訴訟法第452條、第299條第1項前段，刑法
第2條第1項前段、（修正前）第321條第1項第3款、第41條第1項
前段、第38條第1項第2款，刑法第1條之1第1項、第2項前段，判
決如主文。
中    華    民    國   100    年    5     月    6     日
                        臺灣臺中地方法院刑事第十三庭
                            法  官  劉麗瑛
以上正本證明與原本無異。
如不服本判決應於收受判決後10日內向本院提出上訴書狀，並應
敘述具體理由；其未敘述上訴理由者，應於上訴期間屆滿後20日
內向本院補提理由書（均須按他造當事人之人數附繕本）「切勿
逕送上級法院」。
                            書記官  王玟
中    華    民    國   100    年    5     月    6     日
附錄論罪科刑法條全文：
修正前中華民國刑法第321條
犯竊盜罪而有左列情形之一者，處6月以上、5年以下有期徒刑：
一、於夜間侵入住宅或有人居住之建築物、船艦或隱匿其內而犯
    之者。
二、毀越門扇、牆垣或其他安全設備而犯之者。
三、攜帶兇器而犯之者。
四、結夥三人以上而犯之者。
五、乘火災、水災或其他災害之際而犯之者。
六、在車站或埠頭而犯之者。
前項之未遂犯罰之。